【裁判字號】    98,聲,58
【裁判日期】    980610
【裁判案由】    聲明異議
【裁判全文】
臺灣高雄地方法院刑事裁定                98年度聲字第58號
聲  請  人  甲○○
即  受刑人
                    現於臺灣澎湖監獄
上列異議人因施用毒品等減刑案件，對於臺灣高雄地方法院檢察
署檢察官97年度執檢更崇字第3178號、98年度執聲他1267字第14
185 號等執行之指揮，聲明異議，本院裁定如下：
    主  文
臺灣高雄地方法院檢察署檢察官中華民國九十七年七月二十三日
所為九十七年度執減更崇字第三一七八號執行指揮書處分應予撤
銷。
    理  由
一、聲明異議意旨略以：異議人自民國82年1 月15日起入監執行
    如附表一所示之3 罪，於84年8 月假釋出監，嗣於85年撤銷
    假釋，尚應執行殘刑5 年15日，並自85年8 月17日起，先執
    行如附表二所示編號3 違反槍砲彈藥條例罪之有期徒刑8 月
    ，再自86年4 月17日起接續執行附表一3 罪之殘刑5 年15日
    後，又自91年5 月2 日起接續執行附表二編號1 所示之有期
    徒刑12年，自102 年11月27日接續執行附表二編號2 所示之
    有期徒刑4 年，合計併合執行刑期為有期徒刑21年8 月15日
    ，執行完畢日期為106 年11月15日。異議人所犯上開併合執
    行之各罪均尚未執行完畢，其中附表二所示之3 罪，除編號
    1 外，經本院以97年度聲減字第2437號裁定予以減刑，並合
    併定應執行刑有期徒刑14年2 月；又附表一所示之3 罪，經
    臺灣高等法院高雄分院以98年台抗字第12號裁定減刑，編號
    1 、2 定應執行有期徒刑1 年9 月15日，編號3 之罪減刑為
    有期徒刑2 年3 月，此3 罪共減刑4 年15日，則減刑後尚應
    執行殘刑1 年。附表一、二所示之罪減刑後合併計算，刑期
    為15年2 月，刑期起算日應為85年8 月17日，期滿日為100
    年5 月3 日。惟臺灣高雄地方法院檢察署檢察官97年度執減
    更崇字第3178號執行指揮書，竟認附表二編號之3 罪已執行
    完畢，而將本院97年度聲減字第2437號裁定減刑後之罪刑，
    接續附表一殘刑後執行，刑期起算日為91年5 月2 日，此與
    法不合；又附表一所示之3 罪經臺灣高等法院高雄分院98年
    台抗字第12號裁定減刑後，異議人曾聲請換發85年更字第42
    70號、97年執減更字第3178號執行指揮書，惟臺灣高雄地方
    法院檢察署檢察官卻以雄檢惟崇98執聲他1267字第14185 號
    函回覆稱，85年執更字第4270號所執行撤銷假釋之殘刑5 年
    15日已執行完畢，雖經減刑，仍不換發指揮書，對異議人產
    生重大不利（減刑後期滿日為100 年5 月3 日，不換發指揮
    書則為104 年5 月18日），此有違上開減刑裁定之意旨，爰
    為此聲明異議等語。
二、按因撤銷假釋執行殘餘刑期，其撤銷之原因事實發生在86年
    刑法第79條之1 修正施行前者，依修正前之刑法第79條之 1
    規定合併計算其殘餘刑期與他刑應執行之期間，刑法施行法
    第7 條之1 第2 項前段定有明文。又二以上徒刑併執行者，
    刑法第77條所定最低應執行之期間，合併計算之；依同法第
    79條之1 第1 項規定合併計算執行期間而假釋者，第79條第
    1 項規定之期間，亦合併計算之；在有期徒刑所餘刑期內未
    經撤銷假釋者，其未執行之刑，以已執行論，為86年11月26
    日修正前刑法第79條之1 第1 項、第3 項及第79條第1 項前
    段所明定。是在併合執行之情形，其各罪之執行期間即無從
    區分，不論其執行期間是否已逾其中任1 罪之刑期，在合併
    之刑期執行完畢前，均不得認其中任1 罪之刑期已執行完畢
    （最高法院97年度台抗字第747號裁定意旨參照）。
三、經查：
  (一)本件異議人係於(1)80年6 月至同年10月11日間，因施用毒品
    海洛因，經臺灣高等法院高雄分院判處有期徒刑3 年6 月，
    褫奪公權2 年確定（即附表一編號1 之罪），復於81年1 月
    20日因非法吸用化學合成麻醉藥品，經本院判處有期徒刑 3
    月確定（即附表一編號2 之罪），上開2 罪經臺灣高等法院
    高雄分院以82年度聲字第101 號裁定，定其應執行刑為有期
    徒刑3 年7 月確定；(2)於81年6 月底起至82年2 月13日止，
    因連續施用毒品海洛因，經臺灣高雄地方法院以81年度訴字
    第3248號判處有期徒刑4 年6 月確定（即附表一編號3 之罪
    ）。因(1)、(2)之罪不合於數罪併罰之要件而併合執行。異議
    人於82年1 月21日入監執行，於84年8 月12日假釋出監，嗣
    經撤銷假釋（殘刑5 年又15日），於86年4 月17日開始執行
    上述撤銷假釋之殘刑5 年又15日，執行指揮書執畢日期為91
    年5 月1 日。又抗告人因另犯違反肅清煙毒條例、槍砲彈藥
    刀械管制條例等3 罪（即附表二之3 罪），經本院以97年度
    聲減字第2437號裁定減刑，並定應執行刑為有期徒刑14 年2
    月，褫奪公權10年確定，自91年5 月2 日起接續執行，執行
    指揮書執畢日期為104 年5 月18日，此有異議人之臺灣高等
    法院被告前案紀錄表、臺灣高等法院高雄分院82年度聲字第
    101 號刑事裁定、本院81年度訴字第3248號刑事判決、97年
    度聲減字第2437號刑事裁定、臺灣高雄地方法院檢察署檢察
    官82年執更字第826 號、82年執崇字第7761號、85年更字第
    4270號執行指揮書等件在卷可稽。又異議人所犯如附表一所
    示之3 罪，業經臺灣高等法院高雄分院以98年度抗字第12號
    裁定減刑如附表一所示，並就附表一編號1 、2 所示之罪減
    刑後之刑定其應執行之刑為有期徒刑1 年9 月又15日確定，
    亦有該刑事裁定1 紙在卷可稽。
  (二)查本件異議人係於85年間經撤銷假釋，其撤銷假釋之原因事
    實既係發生於86年11月26日刑法第79條之1 修正施行前，依
    上開刑法施行法第7 條之1 第2 項前段規定，應依86年11月
    26日修正前之刑法相關規定合併計算其殘餘刑期與他刑應執
    行之期間。是本件附表一編號1 、2 所示減刑後所定應執行
    刑、編號3 所示減刑後之刑，與附表二編號1 至3 所示減刑
    後所定應執行刑等各罪既係併合執行，則依上開說明，其各
    罪之執行期間即無從區分，不論其執行期間是否已逾其中任
    1 罪之刑期，在合併之刑期執行完畢前，均不得認附表一、
    二所示各罪之其中任1 罪之刑期已執行完畢。則異議人所犯
    如附表一所示之3 罪，既均尚未執行完畢，異議人據以聲請
    檢察官換發執行指揮書，即非無據。卷附臺灣高雄地方法院
    檢察署98年3 月30日雄檢惟崇98執聲他1267字第14185 號函
    稱：「本署85執更4270號案執行台端撤銷假釋殘刑5 月又15
    日，經查本案於91年5 月1 日已執行完畢。而96年罪犯減刑
    條例是96年7 月16日生效。雖本案業經減刑，因已執畢故不
    換發本案指揮書。」，自非可採。
  (三)綜上所述，本件臺灣高雄地方法院檢察署檢察官97年7 月23
    日97年度執減更崇字第3178號執行指揮書處分既有上開未洽
    之處，並影響異議人之權利，是異議人對上揭執行處分聲明
    異議為有理由，本院自應將該執行指揮書處分予以撤銷，由
    檢察官更為適法之執行指揮。
據上論斷，應依刑事訴訟法第486 條，裁定如主文。
中    華    民    國    98    年    6     月    10    日
                  刑事第五庭    法  官  陳盈吉
以上正本證明與原本無異。
如不服本裁定，應於送達後5日內，向本院提出抗告狀。
中    華    民    國    98    年    6     月    10    日
                                書記官  陳展榮
附表一：
┌──┬────┬─────┬────┬────┬───────┐
│編號│所犯罪名│ 最後確定 │宣告刑  │減刑後徒│備註          │
│    │        │ 判決案號 │        │刑期間  │              │
├──┼────┼─────┼────┼────┼───────┤
│1   │施用毒品│高等法院高│有期徒刑│有期徒刑│編號1、2、3之 │
│    │        │雄分院81年│3年6月  │1年9月  │罪經臺灣高等法│
│    │        │上訴字第  │        │        │院高雄分院98年│
│    │        │508 號    │        │        │台抗字第12號裁│
├──┼────┼─────┼────┼────┤定減刑如左揭所│
│2   │非法吸用│高雄地院81│有期徒刑│有期徒刑│示，其中編號1 │
│    │化學合成│年訴字第  │3月     │1月15日 │、2所犯之罪， │
│    │麻醉藥品│661號     │        │        │應執行有期徒刑│
├──┼────┼─────┼────┼────┤1年9月15日。  │
│3   │施用毒品│高雄地院81│有期徒刑│有期徒刑│              │
│    │        │年訴字第  │4年6月  │2年3月  │              │
│    │        │3248號    │        │        │              │
└──┴────┴─────┴────┴────┴───────┘
附表二：
┌──┬────┬─────┬────┬────┬───────┐
│編號│所犯罪名│ 最後確定 │宣告刑  │減刑後徒│備註          │
│    │        │ 判決案號 │        │刑期間  │              │
├──┼────┼─────┼────┼────┼───────┤
│1   │肅清煙毒│高等法院高│有期徒刑│不予減刑│編號1、2、3之 │
│    │條例第5 │雄分院85年│12年    │        │罪經高雄地方法│
│    │條第1項 │上訴字第  │        │        │院97年度聲減字│
│    │        │1795號    │        │        │第2437號裁定減│
├──┼────┼─────┼────┼────┤刑如左揭所示，│
│2   │肅清煙毒│士林地院88│有期徒刑│有期徒刑│並定應執行刑為│
│    │條例第9 │年訴緝字第│4年     │2年     │有期徒刑14年2 │
│    │條第1項 │23 號     │        │        │月。          │
├──┼────┼─────┼────┼────┤              │
│3   │槍砲彈藥│高雄地院85│有期徒刑│有期徒刑│              │
│    │刀械管制│年訴字第  │8月     │4月     │              │
│    │條例第10│1021 號   │        │        │              │
│    │條第3項 │          │        │        │              │
└──┴────┴─────┴────┴────┴───────┘


司法院資訊處製作；財團法人民間司法改革基金會備份。
